Images des répertoires du notaire Jean André Salats pour l'étude XXXVI
Archives nationales (France)
Images des répertoires du notaire Jean André Salats pour l'étude XXXVI
27 novembre 1919 - 31 mars 1943
MC/RE/XXXVI/25 - MC/RE/XXXVI/28
Etude XXXVI; Salats, Jean André
4 registres
Archives nationales de France
Minutes et répertoires: la loi 2008-696 du 15 juillet 2008 relative aux archives a fixé à 75 ans à compter de la date de l'acte, ou à 25 ans à compter de la date du décès de l'intéressé si ce délai est plus bref, le délai de communication des minutes et répertoires des notaires; ce délai est porté à 100 ans à compter de la date de l'acte si le document se rapporte à un mineur (code du Patrimoine, articles L213-2, 4e d et 5e).
Autres documents de l'étude (dossiers de clients, comptabilité...): s'agissant d'archives privées, ces documents sont communicables selon les modalités fixées par le déposant ou le donateur.
Certains documents ne sont pas accessibles sous leur forme originale en raison de leur mauvais état de conservation.
Registres versés aux Archives nationales en mars 2017.
Images des répertoires de l'étude XXXVI
Archives de l'étude XXXVI
répertoire d'officier public ministériel
- Répertoire chronologique pour la période du 27 novembre 1919 au 8 septembre 1921, 27 novembre 1919 - 8 septembre 1921; MC/RE/XXXVI/25; Un répertoire de 52 feuillets de papier manuscrits, faisant partie d'un registre de 100 feuillets, hauteur 35,5 x largeur 24,5 cm.
  Registre folioté en 2017
  Le registre contient aussi le répertoire du notaire Marcel Émile Lucien Fauchey pour la période du 20 mars 1915 au 27 novembre 1919.
  Le répertoire contient les informations suivantes: 1. le n° de l'acte dans l'année; 2. date du jour; 3. nature de l'acte passé en brevet; 4. nature de l'acte passé en minute; 5. nom, prénom, domicile des parties, indication sur la situation et les prix des biens; 6. date d'enregistrement de l'acte; 7. droits d'enregistrement.
  Attention: seuls les actes passés en minute sont conservés; les actes mentionnés dans le répertoire comme passés en simple brevet (colonne 3) ne sont pas conservés par les notaires et ne sont donc pas versés au Minutier (ils sont remis aux clients).
  répertoire
  - Liste chronologique des actes pour la période du 27 novembre 1919 au 31 décembre 1920, 27 novembre 1919 - 31 décembre 1920; 49 v°-82 r°; 34 feuillets
  - Liste chronologique des actes pour la période du 3 janvier au 8 septembre 1921, 3 janvier - 8 septembre 1921; 82 r°-100 v°; 19 feuillets
- Répertoire chronologique pour la période du 9 septembre 1921 au 28 novembre 1927, 9 septembre 1921 - 28 novembre 1927; MC/RE/XXXVI/26; Un registre de 200 feuillets de papier manuscrits, hauteur 35,5 x largeur 24,5 cm.
  - Liste chronologique des actes pour la période du 9 septembre au 31 décembre 1921, 9 septembre - 31 décembre 1921; 1 r°-9 v°; 9 feuillets
  - Liste chronologique des actes pour la période du 3 janvier au 31 décembre 1922, 3 janvier - 31 décembre 1922; 9 v°-39 r°; 31 feuillets
  - Liste chronologique des actes pour la période du 2 janvier au 31 décembre 1923, 2 janvier - 31 décembre 1923; 39 r°-70 v°; 32 feuillets
  - Liste chronologique des actes pour la période du 2 janvier au 31 décembre 1924, 2 janvier - 31 décembre 1924; 70 v°-109 v°; 40 feuillets
  - Liste chronologique des actes pour la période du 2 janvier au 31 décembre 1925, 2 janvier - 31 décembre 1925; 109 v°-142 r°; 34 feuillets
  - Liste chronologique des actes pour la période du 5 janvier au 31 décembre 1926, 5 janvier - 31 décembre 1926; 142 r°-175 r°; 34 feuillets
  - Liste chronologique des actes pour la période du 3 janvier au 28 novembre 1927, 3 janvier - 28 novembre 1927; 175 r°-200 v°; 26 feuillets
- Répertoire chronologique pour la période du 29 novembre 1927 au 21 mars 1935, 29 novembre 1927 - 21 mars 1935; MC/RE/XXXVI/27; Registre de 200 feuillets de papier manuscrits, hauteur 35,5 x largeur 24,5 cm.
  - Liste chronologique des actes pour la période du 29 novembre 1927 au 29 décembre 1928, 29 novembre 1927 - 29 décembre 1928; 1 r°-29 v°; 29 feuillets
  - Liste chronologique des actes pour la période du 2 janvier au 31 décembre 1929, 2 janvier - 31 décembre 1929; 29 v°-57 r°; 29 feuillets
  - Liste chronologique des actes pour la période du 2 janvier au 31 décembre 1930, 2 janvier - 31 décembre 1930; 57 r°-87 r°; 31 feuillets
  - Liste chronologique des actes pour la période du 2 janvier au 31 décembre 1931, 2 janvier - 31 décembre 1931; 87 r°-116 v°; 30 feuillets
  - Liste chronologique des actes pour la période du 4 janvier au 30 décembre 1932, 4 janvier - 30 décembre 1932; 116 v°-143 r°; 28 feuillets
  - Liste chronologique des actes pour la période du 3 janvier au 30 décembre 1933, 3 janvier - 30 décembre 1933; 143 r°-170 r°; 28 feuillets
  - Liste chronologique des actes pour la période du 2 janvier 1934 au 21 mars 1935, 2 janvier 1934 - 21 mars 1935; 170 r°-200 v°; 31 feuillets
- Répertoire chronologique pour la période du 22 mars 1935 au 31 mars 1943, 22 mars 1935 - 31 mars 1943; MC/RE/XXXVI/28; Registre de 200 feuillets de papier manuscrits, hauteur 35,5 x largeur 24,5 cm.
  - Liste chronologique des actes pour la période du 22 mars au 31 décembre 1935, 22 mars - 31 décembre 1935; 1 r°-22 v°; 22 feuillets
  - Liste chronologique des actes pour la période du 2 janvier au 31 décembre 1936, 2 janvier - 31 décembre 1936; 22 v°-45 r°; 24 feuillets
  - Liste chronologique des actes pour la période du 4 janvier au 30 décembre 1937, 4 janvier - 30 décembre 1937; 45 r°-67 r°; 23 feuillets
  - Liste chronologique des actes pour la période du 3 janvier au 31 décembre 1938, 3 janvier - 31 décembre 1938; 67 r°-88 r°; 22 feuillets
  - Liste chronologique des actes pour la période du 3 janvier au 31 décembre 1939, 3 janvier - 31 décembre 1939; 88 v°-112 v°; 25 feuillets
  - Liste chronologique des actes pour la période du 3 janvier au 30 décembre 1940, 3 janvier - 30 décembre 1940; 112 v°-126 v°; 15 feuillets
  - Liste chronologique des actes pour la période du 2 janvier au 31 décembre 1941, 2 janvier - 31 décembre 1941; 127 r°-155 r°; 29 feuillets
  - Liste chronologique des actes pour la période du 2 janvier au 31 décembre 1942, 2 janvier - 31 décembre 1942; 155 r°-191 r°; 37 feuillets
  - Liste chronologique des actes pour la période du 4 janvier au 31 mars 1943, 4 janvier - 31 mars 1943; 191 r°-200 v°; 10 feuillets